【裁判字號】    92,交聲,63
【裁判日期】    920514
【裁判案由】    聲明異議
【裁判全文】
臺灣臺中地方法院交通事件裁定                      九十二年度交聲字第六三號
    原處分機關  交通部公路總局台中區監理所
    異議人即
    受處分人  甲○○
右列受處分人因違反道路交通管理處罰條例案件，對於交通部公路總局台中區監理所
九十一年十二月十七日所為之裁決（中監違字第駕裁六○─Ｇ00000000號裁
決書），聲明異議，本院裁定如左：
    主  文
異議駁回。
    理  由
一、原處分機關略以：本案係台中市警察局交通警察隊逕行舉發受處分人甲○○所有
    之車號Ｙ２─１３００號自小客車，於八十九年五月三十一日二十時十分許，在
    台中市○○路上，因「在道路收費停車處所停車不依規定繳費」違規，受處分人
    未於應到案日期前提出申訴，該所遂於九十一年十二月十七日中監違字第駕裁六
    ○─Ｇ00000000號裁決書，裁處罰鍰新台幣一千二百元整，逾期則依裁
    決書處罰主文規定裁處，於法並無不合等語。
二、本件異議人即受處分人甲○○則以：本人所有車輛Ｙ２─１３００號自小客車並
    未於舉發單所載地點停車，亦無收到停車繳費單，事隔二年八個多月，何故要延
    宕長久、辦事不力、浪費公努，爰聲明異議云云。
三、按汽車駕駛人在道路收費停車處所停車，不依規定繳費者，處新臺幣六百元以上
    一千二百元以下罰鍰，道路交通管理處罰條例第五十六條第一項第十一款定有明
    文。經查：異議人即受處分人於八十九年五月三十一日二十時十分許，在台中市
    ○○路上，路收費停車處停車未繳費，經台中市警察局交通警察隊掣開舉發違規
    通知單，該通知單亦經郵局以掛號郵寄至「台中市○區○○街六十一號三樓之一
    」，於八十九年六月二十三日合法送達於受處分人，有台中市警察局九十二年一
    月二十七日以中市警交字第０９２００２８２６５號函、中華民國郵政八十九年
    六月二十三日大宗限時掛號函件表等在卷可稽。雖異議人辯稱未於前揭時、地有
    停車未繳費之情事，惟據台中市政府九十二年三月十二日府交停字第０９２００
    ３４１２６號函檢附Ｙ２－１３００號車於八十九年五月三十一日二十時十分製
    發之停車繳費通知單處理聯影本明確記載Ｙ２－１３００號確有於前揭時、地停
    車之事實。且經本院訊據異議人及證人蘇資濱皆對該車於八十九年五月三十一日
    停放於何處皆不復記憶（見本院九十二年四月十八日庭訊筆錄），此外異議人皆
    未提出其他具體事證以實其說，是異議人空言辯駁，洵難採信。綜上所述，異議
    人即受處分人業經合法送達未依規定繳費違規之舉發通知單，從而，原處分機關
    據以援引上開規定，裁處受處分人罰鍰新台幣一千二百元整，逾期則依裁決書處
    罰主文規定裁處，並無不當。本件異議為無理由，應予駁回。
四、據上論斷，應依道路交通管理處罰條例第八十七條第二項、道路交通案件處理辦
    法第十九條，裁定如主文。
中      華      民      國    九十二    年      五      月     十四     日
                                        臺灣臺中地方法院交通法庭
                                            法  官   王  靜  秋
右正本證明與原本無異。
如不服本裁定應於送達後五日內向本院提出抗告狀。
                                            書記官
中      華      民      國    九十二    年    五      月    十四      日


司法院資訊處製作；財團法人民間司法改革基金會備份。
